臺灣高等法院刑事判決　　　　　　　　94年度上訴字第3478號
上　訴　人　臺灣桃園地方法院檢察署檢察官
被　　　告　甲○○
　　　　　　　　　　現於台灣台北看守所
上列上訴人因被告毒品危害防制條例案件，不服臺灣桃園地方法
院94年度訴緝字第126號，中華民國94年9月20日第一審判決（起
訴案號：臺灣桃園地方法院檢察署94年度毒偵字第902號、第145
3號，移送併辦：94年度毒偵字第1252號、第2246號、第4914 號
），提起上訴，本院判決如下：
    主  文
原判決關於施用第一級毒品暨定執行刑部分撤銷。
甲○○連續施用第一級毒品，累犯，處有期徒刑拾月，扣案之注
射針筒肆支及分裝袋壹只沒收。
其他上訴駁回。
上開撤銷改判部分與上訴駁回部分 (連續吸用第二級毒品處有期
徒刑肆月)，應執行有期徒刑壹年。扣案之注射針筒肆支及分裝
袋壹只沒收。
    事  實
一、甲○○前因竊盜案件，經原法院判處有期徒刑十月確定，於
    民國93年2月29日執行完畢，並於翌日出監。又其前因施用
    毒品案件，經原法院89年度毒聲字第1706號裁定送觀察、勒
    戒，於90年5月30日入臺灣桃園看守所附設勒戒處所施以觀
    察、勒戒，因認無繼續施用毒品之傾向，迄同年6月20日執
    行完畢，臺灣桃園地方法院檢察署檢察官並以90年度毒偵緝
    字第300號為不起訴處分確定。惟其仍不知悔改，復於前揭
    觀察、勒戒執行完畢後五年內，基於施用第一級毒品海洛因
    之概括犯意，自93年11月底某日起，至94年8月24日止，連
    續在桃園縣平鎮市忠貞里綽號「芬姐」及桃園縣中壢市○○
    路445巷309號橘舍網咖內及同上龍東路綽號「錦伯」之友人
    住處等地，以針筒注射之方式，施用第一級毒品海洛因多次
    ；另基於施用第二級毒品安非他命之概括犯意，自94年1月
    17 日晚間10時許起，至同年2月18日下午3時許止，連續在
    上述「芬姐」及桃園縣平鎮市中正里187號等處，以燒烤吸
    食器吸食煙霧之方式，施用第二級毒品安非他命多次；嗣先
    後於(1)94年1月18日凌晨2時30分許，在桃園縣平鎮市忠貞里
    130 號為警查獲；(2)94年1月29日凌晨0時10分許，在桃園縣
    中壢市○○路○段21號前為警查獲；(3)94年2月18日下午4時
    30分許，在桃園縣平鎮市中正里187號為警查獲，並扣得其
    所有供施用海洛因犯罪所用之注射針筒1支；(4)94年4月8日
    下午6時20分許，在桃園縣中壢市○○路與龍德街口為警查
    獲，並扣得其所有供施用海洛因犯罪所用之注射針筒2支及
    分裝袋1 只；(5)94年8月26日下午9時40分許，在桃園縣平鎮
    市○○路14號前為警查獲，扣得其所有供施用海洛因犯罪所
    用之注射針筒1支。
二、案經桃園縣政府警察局平鎮分局、中壢分局報請臺灣桃園地
    方法院檢察署檢察官偵查起訴及移送併案審理。
    理  由
一、檢察官就本案提起上訴，其上訴書理由雖僅記載被告另有施
    用第一級毒品之犯行，就被告施用第二級毒品部分有何不當
    ，則隻字未提，惟其上訴意旨既表示對原判決不服，而於第
    二審之上訴依法又不需附具上訴理由，本院自應從寬解釋，
    認檢察官就本案已全部上訴，核先敘明。
二、上揭時地，被告施用第一級毒品海洛因及第二級毒品安非他
    命之犯罪事實，業據被告於本院審理時坦承不諱（見本院審
    判筆錄），被告前後5次為警查獲後，經警採集其尿液送驗
    ，結果呈嗎啡或安非他命陽性反應，此有臺灣尖端先進生技
    醫藥股份有限公司出具之濫用藥物檢驗報告5份在卷可稽（
    分見毒偵字第902號卷第36頁、毒偵字第4914號卷第64頁、
    原審卷第25頁、第24頁、第27頁），並有被告所有供施用海
    洛因犯罪所用之注射針筒4支及分裝袋1只扣案可資佐證，足
    認被告前開自白與事實相符，堪以採信。
三、次查，被告前因施用毒品案件，經原法院89年度毒聲字第
    1706號裁定送觀察、勒戒，於90年5月30日入臺灣桃園看守
    所附設勒戒處所施以觀察、勒戒，因認無繼續施用毒品之傾
    向，迄同年6月20日執行完畢，臺灣桃園地方法院檢察署檢
    察官並以90年度毒偵緝字第300號為不起訴處分確定等情，
    有本院被告全國前案紀錄表在卷可稽，是被告於前述觀察、
    勒戒完畢後五年內，再犯本件施用第一、二級毒品海洛因、
    安非他命之犯行，洵堪認定，自應依法論科。
四、核被告所為，係犯毒品危害防制條例第10條第1、2項施用第
    一、二級毒品罪。被告持有第一、二級毒品之低度行為，均
    應為其進而施用之高度行為所吸收，不另論罪。又被告先後
    多次施用第一、二級毒品之犯行，時間緊接，方法相同，各
    觸犯構成要件相同之罪名，顯係基於概括犯意為之，為連續
    犯，各以一罪論，並皆加重其刑。被告所犯前開二罪，犯意
    各別，罪名不同，應分論併罰。又起訴事實雖僅敘及被告於
    94年1月18日為警查獲後採尿時起回溯26小時內某時施用第
    一級毒品海洛因1次及被告分別於94年1月17日、同年1月29
    日施用第二級毒品安非他命各1次之犯行，然被告所為其餘
    施用第一、二級毒品海洛因、安非他命之部分，既與起訴事
    實分別具有連續犯之裁判上一罪之關係，應為起訴效力所及
    ，本院自應併予審究。另被告前因竊盜案件，經原法院判處
    有期徒刑十月確定，於93年2月29日縮刑期滿執行完畢，並
    於翌日出監，此有本院被告前案紀錄表在卷可按，其前受有
    期徒刑執行完畢，五年內再犯本件最重本刑為有期徒刑以上
    之罪，為累犯，應依法加重其刑，並均遞加重之。原審就被
    告吸用第二級毒品部分，審酌被告依賴毒品已深，惟犯後坦
    承犯行，所犯之罪又係自戕行為等一切情狀，依毒品危害防
    制條例第10條第2項、刑法第11條前段、第56條、第47條，
    判決被告有期徒刑四月，認事用法並無不當，檢察官空言上
    訴，應認無理由，予以駁回。就被告施用第一級毒品部分，
    原審論處被告罪刑，本非無見，惟被告尚有自94年4月9日至
    同年8月24日施用第一級毒品海洛因犯行，原審未及審究，
    仍有未洽，檢察官上訴指摘及此，為有理由，自應由本院將
    原判決此部分撤銷改判。爰審酌被告前因施用毒品經觀察勒
    戒後，仍未能戒除毒癮，足認其依賴毒品已深，惟念其犯後
    坦承犯行，且所犯之罪係自戕行為等一切情狀，量處如主文
    所示之刑，並與前揭上訴駁回部分，定其應執行之刑，以資
    懲戒。扣案之注射針筒4支及分裝袋1只，皆為被告所有，且
    為供其施用海洛因犯罪所用之物，業據被告供述在卷，併依
    法宣告沒收。至被告於前揭(1)(2)所示之時地為警查獲時，所
    扣得之玻璃球吸食器1個、削尖吸管1支、殘渣袋1只及吸食
    器1個，被告否認所有，又無證據足認與本案有直接關係，
    自不得宣告沒收，併此敘明。
據上論斷，應依刑事訴訟法第369條第1項前段、第368條、第364
條、第299條第1項前段、毒品危害防制條例第10條第1項、刑法
第11條前段、第56條、第47條、第38條第1項第2款、第51條第5
款，判決如主文。
本案經檢察官吳國南到庭執行職務。
中　　華　　民　　國　　94　　年　　12　　月　　21　　日
　　　　　　　　　刑事第十八庭審判長法　官  吳昭瑩
　　　　　　　　　　　　　　　　　  法　官  王麗莉
　　　　　　　　　　　　　　　　　  法　官  楊貴雄
以上正本證明與原本無異。
第一級毒品海洛因部分如不服本判決，應於收受送達後十日內向
本院提出上訴書狀，其未敘述上訴之理由者並得於提起上訴後十
日內向本院補提理由書（均須按他造當事人之人數附繕本）。
第二級毒品安非他命部分不得上訴。
                                    書記官  林淑貞
中　　華　　民　　國　　94　　年　　12　　月　　22　　日
附錄：本案論罪科刑法條全文
毒品危害防制條例第10條：
施用第一級毒品者，處六月以上五年以下有期徒刑。
施用第二級毒品者，處三年以下有期徒刑。
